【裁判字號】    97,易,2202
【裁判日期】    980203
【裁判案由】    竊盜
【裁判全文】
臺灣彰化地方法院刑事判決              97年度易字第2202號
公  訴  人  臺灣彰化地方法院檢察署檢察官
被      告  戊○○
上列被告因竊盜案件，經檢察官聲請以簡易判決處刑（97年度偵
字第10019號），本院彰化簡易庭（97年度彰簡字第1272號），
簽移普通庭依通常程序審理，本院判決如下：
    主      文
戊○○犯竊盜罪，處拘役貳拾日，如易科罰金，以新臺幣壹仟元
折算壹日。又犯竊盜罪，處拘役貳拾日，如易科罰金，以新臺幣
壹仟元折算壹日。又犯攜帶兇器竊盜罪，處有期徒刑肆月，如易
科罰金，以新臺幣壹仟元折算壹日。又犯竊盜罪，處拘役貳拾日
，如易科罰金，以新臺幣壹仟元折算壹日。又犯竊盜罪，處拘役
貳拾日，如易科罰金，以新臺幣壹仟元折算壹日。拘役部分應執
行柒拾日，如易科罰金，以新臺幣壹仟元折算壹日。
    犯罪事實
一、戊○○分別基於意圖為自己不法所有之犯意，（一）於民國
    97 年6月27日17時許，在彰化縣伸港鄉全興工業區○○○路
    1號「鴻元金屬股份有限公司」庫存區內，徒手竊取該公司
    所有電線1批，得手後持往位於彰化縣和美鎮○○里○○路
    370號之「和益資源回收場」變賣，得款新臺幣（下同）476
    元供己花用。（二）於97年7月初某日，在彰化縣伸港鄉第
    一公墓電信工程車上，徒手竊取伸港鄉公所所有之鈑手1支
    ，得手後持往位於彰化縣和美鎮○○路○段375號之「啟榕企
    業有限公司」變賣，得款60元供己花用。（三）於97年6月3
    日17時許，在彰化縣和美鎮○○路和美鎮公墓廁所內，持客
    觀上可供兇器使用之十字起子1支，竊取和美鎮公所所有之
    電線1條，得手後因該電線已損壞，遂丟棄之。（四）於97
    年7月5日上午9時50分許，在彰化縣和美鎮○○里○○路「
    福德正神廟」內，徒手竊取該廟所有之銅製香爐1個，得手
    後持往位於彰化縣彰化市○○路○段472號之「大豐環保科技
    股份有限公司」八卦山資源回收站變賣，得款656元供己花
    用。（五）於97年6月7日15時許，在彰化縣和美鎮○○里○
    ○路公墓旁菜園，徒手竊取林鎮崑（已歿）所有之鐵條數支
    ，得手後持往位於彰化縣和美鎮○○路○段375號之「啟榕企
    業有限公司」變賣，得款50元供己花用。嗣為戊○○主動供
    出而為警循線查獲上情。
二、案經彰化縣警察局和美分局報告臺灣彰化地方法院檢察署檢
    察官偵查後聲請簡易判決處刑。
    理   由
一、上開犯罪事實，業據被告戊○○迭於警詢、偵查及本院審理
    中坦承不諱，核與證人乙○○、丙○○、丁○○、甲○○、
    林金芳、杜謝秀淑、周佰輝、廖苓妤於警詢中證述情節相符
    ，且有現場照片13張及和益資源回收場收據及登記資料、八
    卦山站進貨單及登記資料共3紙在卷可佐，足徵被告之自白
    與事實相符，可以採信。本案事證明確，被告犯行，堪以認
    定，應予依法論科。
二、核被告上揭犯罪事實一、(一)、(二)、(四)、（五）所為，
    均係犯刑法第320條第1項之普通竊盜罪。按刑法第321條第1
    項第3款之攜帶兇器竊盜罪，係以行為人攜帶兇器為其加重
    條件，此所謂兇器，其種類並無限制，凡客觀上足以對人之
    生命、身體、安全構成威脅，具有危險性之兇器為已足，並
    不以攜帶之初有行兇之意圖為必要，有最高法院79年臺上字
    第5253號判例意旨可資參照。查本案被告於犯罪事實一（三
    ）行竊時所攜帶之十字起子1支，既屬銳器、質地堅硬，倘
    持以抵拒，足以危害於他人生命、身體之安全，客觀上應認
    係兇器無疑。是被告上揭犯罪事實一 (三)所為，係犯刑法
    第321條第1項第3款之攜帶兇器竊盜罪。被告上開四次普通
    竊盜與一次攜帶兇器竊盜之犯行，犯意各別，均應予分論併
    罰。再被告上開竊盜犯行，係於有偵查犯罪職權之警察機關
    尚未發覺其犯行前，即主動向員警坦承上揭竊盜情事，此有
    警詢及本院審判筆錄可稽，且被告復有接受審判之情，爰均
    依刑法第62條前段規定減輕其刑。爰審酌被告為貪圖不法利
    益，竟率爾竊取他人之財物，影響他人財產權，所為誠屬不
    該，惟念其犯後坦承犯行，態度尚佳，暨考量其生活狀況、
    智識程度、行竊手段及竊得物品價值等一切情狀，分別量處
    如主文所示之刑，並諭知易科罰金之折算標準；及就處拘役
    部分之數罪，定其應執行之刑，及諭知易科罰金之折算標準
    。
三、應依刑事訴訟法第452條、第229條第1項，刑法第320條第1
    項、第321條第1項第3款、第62條前段、第51條第6款，刑法
    施行法第1條之1，判決如主文。
本案經檢察官蔡明達到庭執行職務
中    華    民    國    98    年    2     月    3    日
                  刑事第四庭          法  官  吳俊螢
以上正本證明與原本無異。
如不服本判決，應於判決送達後10日內，向本院提出上訴書狀，
上訴書狀應「敘述具體上訴理由」，並按他造當事人之人數附繕
本。「切勿逕送上級法院」。
告訴人或被害人對於判決如有不服具備理由請求檢察官上訴者，
其上訴期間之計算係以檢察官收受判決正本之日期為準。
中    華    民    國    98    年    2    月     3    日
                                     書記官   林怡吟
附錄論罪科刑法條全文：
中華民國刑法第320條
（普通竊盜罪、竊佔罪）
意圖為自己或第三人不法之所有，而竊取他人之動產者，為竊盜
罪，處 5 年以下有期徒刑、拘役或 5 百元以下罰金。
意圖為自己或第三人不法之利益，而竊佔他人之不動產者，依前
項之規定處斷。
前二項之未遂犯罰之。
中華民國刑法第321條
犯竊盜罪而有左列情形之一者，處6月以上、5年以下有期徒刑：
一  於夜間侵入住宅或有人居住之建築物、船艦或隱匿其內而犯
    之者。
二  毀越門扇、牆垣或其他安全設備而犯之者。
三  攜帶兇器而犯之者。
四  結夥三人以上而犯之者。
五  乘火災、水災或其他災害之際而犯之者。
六  在車站或埠頭而犯之者。
前項之未遂犯罰之。


司法院資訊處製作；財團法人民間司法改革基金會備份。
